臺灣新北地方法院板橋簡易庭民事裁定
110年度板簡字第2934號
原      告  吳麗瓊  
            吳立仁  
共      同
訴訟代理人  楊尚賢律師
上列原告與被告鄭任文間請求塗銷抵押權事件，本院裁定如下：
    主  文
原告應於本裁定送達後5日內，提出足以認定坐落新北市○○區
○○路0段000號房屋交易價額之資料，以查報本件訴訟標的價額，
並依民事訴訟法第77條之13所定費率，按訴訟標的價額補繳裁判
費，逾期未補正或補正不完全即駁回其訴。
    理  由
一、按提起民事訴訟者應依民事訴訟法第77條之13規定繳納裁判
    費，此為必備之程式；又起訴不合程式，依其情形可以補正
    者，審判長應定期間命其補正，如未補正，法院應以裁定駁
    回之，民事訴訟法第249條第1項定有明文；次按訴訟標的之
    價額，由法院核定。核定訴訟標的之價額，以起訴時之交易
    價額為準；無交易價額者，以原告就訴訟標的所有之利益為
    準；以一訴主張數項標的者，其價額合併計算之。但所主張
    之數項標的互相競合或應為選擇者，其訴訟標的價額，應依
    其中價額最高者定之，民事訴訟法第77條之1第1項、第2項
    、第77條之2第1項分別定有明文。
二、本件原告起訴未據繳納裁判費，查本件原告聲明請求㈠被告
    應將原告所有坐落新北市○○區○○段0000000000000000000○00
    00地號土地於民國90年10月15日設定之債權額比例4分之1【
    擔保債權金額新臺幣(下同)1,200,000元×1/4即300,000元】
    全部塗銷；㈡被告應將新北市○○區○○路0段000號房屋(下稱系
    爭房屋)4分之1所有權移轉登記予原告；㈢確認被告持有原告
    於90年10月11日所立借據300,000元之債權不存在，揆諸前
    開說明，應以系爭房屋(權利範圍1/4)之交易價額加計債權
    額300,000元核定本件訴訟標的價額。惟原告起訴未據表明
    系爭房屋之交易價額，致本院無法核定訴訟標的價額，爰命
    原告於收受本裁定5日內，提出足供認定系爭房屋交易價額
    之資料（如鑑價機構之鑑價報告、近期買賣成交價格、實價
    登錄交易價格、房屋仲介行情證明等），以查報本件訴訟標
    的價額，並依民事訴訟法第77條之13所定費率，按本件訴訟
    標的價額補繳裁判費，逾期未補正或補正不完全即駁回其訴
    ，特此裁定。至稅捐機關之課稅現值、核定契價等均難認係
    不動產之交易價額，不得以之作為訴訟標的價額，併此敘明
    。
三、依民事訴訟法第249條第1項但書，裁定如主文。
中　　華　　民　　國　　111 　年　　1 　　月　　12　　日
                  臺灣新北地方法院板橋簡易庭           
                            法  官  施函妤
以上正本係照原本作成。
本裁定不得抗告。
中　　華　　民　　國　　111 　年　　1 　　月　　12　　日
                            書記官  吳昌穆